臺灣板橋地方法院刑事判決　　　　　　　 96年度易字第190號
公　訴　人　臺灣板橋地方法院檢察署檢察官
被　　　告　乙○○
上列被告因竊盜案件，經檢察官提起公訴（95年度偵緝字第3160
號、96年度偵緝字第102 號），本院以簡式審判程序審理，判決
如下：
    主  文
乙○○攜帶兇器竊盜，累犯，處有期徒刑柒月。又共同竊盜，累
犯，處有期徒刑柒月。又共同攜帶兇器竊盜，累犯，處有期徒刑
玖月；扣案之鐵剪刀、鐵鎚、油壓剪、鐵鋸、鐵撬各壹支，均沒
收之。應執行有期徒刑壹年玖月；扣案之鐵剪刀、鐵鎚、油壓剪
、鐵鋸、鐵撬各壹支，均沒收之。
    事  實
一、乙○○前於民國91、92年間因違反毒品危害防制條例、竊盜
    案件，經本院分別以91年度訴字第1117號判決判處有期徒刑
    7 月、以92年度易字第5 號判決判處有期徒刑4 月確定，嗣
    經本院以92年度聲字第1036號裁定應執行有期徒刑9 月確定
    ，已於93年6 月3 日縮刑期滿執行完畢。詎仍不知悔改，竟
    基於意圖為自己不法所有之犯意，於95年9 月4 日11時30分
    許，駕駛三輪車1 台，並攜帶其所有、客觀上可供兇器使用
    之金屬扳手4 支（未據扣案，起訴書誤載為破壞剪1 支），
    前往臺北縣新莊市○○路293 號對面之停車場內，將丁○○
    所有之鋁梯4 支（合計價值約新臺幣《下同》14,000元）搬
    至三輪車上載離現場而竊取之。甫得手後，即為丁○○發現
    ，丁○○旋加以追捕並報警處理，乙○○為求逃脫追捕，將
    載有竊得鋁梯4 支之三輪車棄置路旁，並將其所攜帶之金屬
    扳手4 支丟棄在附近排水溝內，徒步逃跑。嗣警方據報趕往
    現場，及時逮捕乙○○，始查悉上情。
二、乙○○另與真實姓名年籍不詳、自稱「林勝龍」之成年男子
    共同基於意圖為自己不法所有之犯意聯絡，先後實行下列行
    為：(一)於95年10月6日21時許，在臺北縣泰山鄉○○路「同
    榮國小」旁，由「林勝龍」持其所有之鑰匙1支（未據扣案
    ），啟動汪鎮科技有限公司所有、停在該處之車號M4-5857
    號自用小客車（車頂載有鋁梯1支），再交由在附近接應之
    乙○○駕駛該車搭載「林勝龍」離開現場而竊取之，得手後
    供渠等代步使用。(二)於95年10月10日18時許，攜帶乙○○所
    有、客觀上可供兇器使用之鐵剪刀、鐵鎚各1支，及「林勝
    龍」所有、客觀上可供兇器使用之油壓剪、鐵鋸、鐵撬各1
    支，前往臺北縣林口鄉○○路8號巨昌食品企業有限公司改
    建中之工廠（無人居住使用），並進入其內（侵入建築物部
    分未據告訴），竊取該公司所有之冷氣機3台（合計價值約
    10,000元），得手後旋在現場拆解竊得之冷氣機。經警於95
    年10月10日18時10分許，在上址工廠查獲，當場逮捕乙○○
    ，並扣得乙○○或「林勝龍」所有、供渠等實施上開竊行所
    用之鐵剪刀、鐵鎚、油壓剪、鐵鋸、鐵撬各1支，「林勝龍
    」則趁隙逃逸，循線查悉上情。
三、案經丁○○訴由臺北縣政府警察局新莊分局報請臺灣板橋地
    方法院檢察署檢察官偵查起訴。本院於準備程序進行中，因
    被告就被訴事實為有罪之陳述，經告知簡式審判程序之旨，
    並聽取當事人之意見後，裁定由受命法官獨任進行簡式審判
    程序。
    理  由
一、上揭事實，業據被告乙○○於本院審理時坦承不諱，核與告
    訴人丁○○於警詢及偵訊時指訴、被害人汪鎮科技有限公司
    負責人甲○○、巨昌食品企業有限公司負責人丙○○於警詢
    時指述之失竊情節均相符合，並有鐵剪刀、鐵鎚、油壓剪、
    鐵鋸、鐵撬各1 支扣案可資佐證，此外復有贓物認領保管單
    3 紙、查獲現場及贓證物照片10幀附卷可稽，足認被告之自
    白確與事實相符，應值採信。綜上所述，本案事證已臻明確
    ，被告犯行堪予認定，應依法論科。
二、按刑法第321 條第1 項第3 款之攜帶兇器竊盜罪，係以行為
    人攜帶兇器竊盜為其加重條件，此所謂兇器，其種類並無限
    制，凡客觀上足對人之生命、身體、安全構成威脅，具有危
    險性之兇器均屬之，且祇須行竊時攜帶此種具有危險性之兇
    器為已足，並不以攜帶之初有行兇之意圖為必要，最高法院
    79年台上字第5253號判例意旨可資參照。而被告實行上揭事
    實欄第一項所示竊盜行為時所攜帶之扳手4 支，係市面上五
    金行所販售之金屬扳手，衡情為足以殺傷人生命、身體之器
    械；又扣案之鐵剪刀、鐵鎚、油壓剪、鐵鋸、鐵撬各1 支，
    主要結構均為金屬材質，質地堅硬，適於握取，持以揮擊，
    顯足以危害人之生命、身體安全，具客觀上之危險性等情，
    亦據本院當庭勘驗無訛，有96年2 月7 日簡式審判筆錄可稽
    （見本院卷第37頁），均屬兇器無疑。是核被告所為，係犯
    刑法321 條第1 項第3 款之攜帶兇器竊盜罪（上揭事實欄第
    一項部分）、同法第320 條第1 項之竊盜罪（上揭事實欄第
    二項(一)部分）及同法第321 條第1 項第3 款之攜帶兇器竊盜
    罪（上揭事實欄第二項(二)部分）。就上揭事實欄第二項(一)、
    (二)部分所示犯行，被告與真實姓名年籍不詳、自稱「林勝龍
    」之成年男子間，有犯意聯絡及行為分擔，均為共同正犯。
    所犯上開各罪，各侵害不同之財產法益，時間、空間均非密
    接，非屬接續犯，且無其他實質上或裁判上一罪之關係，自
    應分論併罰。又被告前於91、92年間因違反毒品危害防制條
    例、竊盜案件，經本院分別以91年度訴字第1117號判決判處
    有期徒刑7 月、以92年度易字第5 號判決判處有期徒刑4 月
    確定，嗣經本院以92年度聲字第1036號裁定應執行有期徒刑
    9 月確定，已於93年6 月3 日縮刑期滿執行完畢等情，有臺
    灣高等法院被告前案紀錄表附卷可稽，其於有期徒刑執行完
    畢後，5 年以內，故意再犯本件有期徒刑以上之上開各罪，
    皆為累犯，均應依刑法第47條第1 項規定加重其刑。爰審酌
    被告之素行狀況、其犯罪之動機、目的、手段、竊得財物之
    價值、對於被害人所生之危害程度，及犯罪後之態度等一切
    情狀，分別量處如主文所示之刑，並定其應執行刑，以示懲
    儆。扣案之鐵剪刀、鐵鎚、油壓剪、鐵鋸、鐵撬各1 支，為
    被告或共同正犯「林勝龍」所有，供渠等實行上揭事實欄第
    二項(二)部分所示犯行所用之物，此經被告供承在卷，爰依刑
    法第38條第1 項第2 款規定，均宣告沒收之。至於被告實行
    上揭事實欄第一項、第二項(一)部分犯行所用之金屬扳手4 支
    、鑰匙1 支等物，均未扣案，且上開金屬扳手業經被告丟棄
    在排水溝內，已據被告供明在卷，復查無證據足認上開物品
    目前仍然存在，爰不予諭知沒收，附此敘明。
據上論斷，應依刑事訴訟法第273 條之1 第1 項、第299 條第1
項前段，刑法第28條、第320條第1項、第321條第1項第3款、第
47 條第1項、第38條第1項第2款、第51條第5款，刑法施行法第1
條之1第1項、第2項前段，判決如主文。
本案經檢察官沈志成到庭執行職務。
中　　華　　民　　國　　96　　年　　2 　　月　　27　　日
                  刑事第十五庭　法　官　朱嘉川
以上正本證明與原本無異。
如不服本判決，應於判決送達後10日內，向本院提出上訴狀。
                                書記官　陳聖儒
中　　華　　民　　國　　96　　年　　2 　　月　　27　　日
附錄本案論罪科刑法條全文：
中華民國刑法第320 條：
意圖為自己或第三人不法之所有，而竊取他人之動產者，為竊盜
罪，處5 年以下有期徒刑、拘役或500 元以下罰金。
意圖為自己或第三人不法之利益，而竊佔他人之不動產者，依前
項之規定處斷。
前二項之未遂犯罰之。
中華民國刑法第321 條：
犯竊盜罪而有左列情形之一者，處6月以上、5年以下有期徒刑：
一  於夜間侵入住宅或有人居住之建築物、船艦或隱匿其內而犯
    之者。
二  毀越門扇、牆垣或其他安全設備而犯之者。
三  攜帶兇器而犯之者。
四  結夥三人以上而犯之者。
五  乘火災、水災或其他災害之際而犯之者。
六  在車站或埠頭而犯之者。
前項之未遂犯罰之。
